臺灣臺北地方法院交通事件裁定　　　　　　　　　九十一年度交聲字第一五四五號
　　原處分機關　臺北市交通事件裁決所
　　異　議　人　甲○○　男　二十九歲（民國六十二年十一月九日生）
　　即受處分人
右列異議人即受處分人因違反道路交通管理處罰條例案件，對於臺北市交通事件裁決
所中華民國九十一年十月十五日所為之處分（原處分案號：北市裁三字第駕裁二二－
一Ａ0000000號），聲明異議，本院裁定如左：
    主      文
原處分撤銷。
甲○○不罰。
    理      由
一、按汽車駕駛人停車時，有在道路收費停車處所停車，不依規定繳費者，處新臺幣
    （下同）六百元以上一千二百元以下罰鍰，道路交通管理處罰條例第五十六條第
    一項第十一款固定有明文。惟按法院受理交通事件，準用刑事訴訟法之規定，道
    路交通管理處罰條例第八十九條前段定有明文。又依最高法院七十六年臺上字第
    四九八六號判例意旨謂認定犯罪事實所憑之證據，雖不以直接證據為限，間接證
    據亦包括在內，然而無論直接證據或間接證據，其為訴訟上之證明，須於通常一
    般之人均不致有所懷疑，而得確信其為真實之程度者，始得據為有罪之認定，倘
    其證明尚未達到此一程度，而有合理之懷疑存在，無從使事實審法院得出有罪之
    確信時，即應由法院諭知被告無罪之判決。從而，法院於審理異議人即受處分人
    違反道路交通管理處罰條例案件，當踐行完畢調查證據程序後為事實之認定時，
    如就原處分機關所認定之違規事實仍有合理之懷疑，而無法確信異議人確有該當
    於道路交通管理處罰條例各該處罰條文之要件事實時，此際即應依訴訟上之待證
    事實「倘有懷疑，則從被告之利益作解釋」（in dubi opro reo）之證據法則，
    作對異議人有利之認定。
二、原處分機關臺北市交通事件裁決所裁決意旨以：本件受處分人甲○○所有車號九
    Ｃ－一四二六號自用小客車於民國九十一年八月二日七時十分許，在臺北市華中
    橋堤外之收費停車場停車，不依規定繳費，經臺北市停車管理處區隊長石堅明以
    其有違反道路交通管理處罰條例第五十六條第一項第十一款規定之行為掣單舉發
    。嗣將舉發通知單送達於受處分人後，其於應到案日期前提出申訴，經請舉發單
    位調查結果，仍認其所有前開車號汽車有前開違規行為，乃依道路交通管理處罰
    條例第五十六條第一項第十一款及違反道路交通管理事件統一裁罰基準表等規定
    ，於九十一年十月十五日裁處罰鍰六百元。
三、異議人即受處分人甲○○聲明異議意旨略以：我於九十一年八月二日將所有車號
    九Ｃ─一四二六號自用小客車停放在華中橋堤外之公有收費停車場，而於河濱公
    園馬場町入口進入停車場時已繳費，舉發機關竟以我停車證明聯不符而開單舉發
    ，按理該處既已授權他人私用，即不能因停車場分區不明，未設立告示牌，加罰
    於民眾等語。經查，本件異議人所有上開車號自用小客車於前開時、地停車未繳
    費之違規事實，雖有停車未繳告發聯影本一紙附卷可稽，且該紙告發聯所記載之
    汽車車號、車種及顏色均與前述異議人所有自小客車之車籍資料相符。然異議人
    之停車地點為華中橋堤外公有收費停車場，其並主張於進入停車場時已繳費之事
    實，經核對其所提出之臺北農產運銷股份有限公司華中橋堤外停車場證明聯影本
    一紙，其車號及停車時間均相符，應堪採信。又觀諸臺北市停車管理處九十一年
    十一月二十九日北市停四字第０九一三六九八一五００號函旨所稱「本處所屬華
    中橋堤外公有收費停車場，在該地點僅設一個場，致（至）於在該場之左側停車
    場（面向新店溪）係為臺北農產運銷股份有限公司所屬停車場，非本處權屬。」
    暨所檢送之華中堤外停車場平面區隔圖影本所示，華中橋堤外公有收費停車場左
    側確係臺北農產運銷股份有限公司所屬之停車場，兩者間僅有一草坪區相隔，此
    有臺北市停車管理處九十一年十一月二十九日北市停四字第０九一三六九八一五
    ００號函暨華中堤外停車場平面區隔圖影本各一紙在卷可按，而舉發機關亦未函
    覆本院現場有無明顯之區隔或告示，則民眾對於停車位置之所有權屬，當有誤認
    之可能，此種因停車場權屬分區不明，致人民於繳費後誤停之風險，自不應由人
    民負擔。
四、綜上所述，原處分機關認定異議人所有前開車號自用小客車有違反道路交通管理
    處罰條例之情形，遽以其在道路收費停車處所停車，不依規定繳費加以處罰，因
    未斟酌上開停車場分區不明，且事實上異議人確實已經繳納停車費之情形，似嫌
    率斷。從而，原處分機關之裁罰處分即難認為合法，本件異議之聲明為有理由，
    自應由本院將原處分撤銷，改諭知異議人不罰，以資適法。
據上論斷，應依道路交通案件處理辦法第二十條前段裁定如主文。
中      華      民      國    九十一    年      十二    月      十七    日
                                    臺灣臺北地方法院交通法庭
                                        法  官  朱夢蘋
右正本證明與原本無異。
如不服本裁定，應於裁定送達後五日內向本院提出抗告狀。
            書記官  周小玲
中      華      民      國    九十一    年      十二    月     二十六   日
